# 担保

提问人：windy1978 时间：2012-03-03 18:02:53
请问那位有上市公司担保相关的法规（现执行的），来学习学习，

回答人：chenyiwei
《关于上市公司为他人提供担保有关问题的通知》（证监公司字[2000]61号） 《关于规范上市公司与关联方资金往来及上市公司对外担保若干问题的通知》（证监发[2003]56号） 《关于规范上市公司对外担保行为的通知》（证监发[2005]120号） 其中，前两个文件与第三个不一致之处，以第三个文件为准。
另外，《上市公司章程指引》和交易所的股票上市规则中，对于对外担保的决策程序、禁止行为等也都是有规定的。